Inventaris van het archief van het Hoofdbestuur der Posterijen, Telegrafie en Telefonie: Bureau Radio-omroep en Radiodistributie, (1904) 1919-1940 (1941)
Nationaal Archief, Den Haag
- DRAADLOZE OMROEP
  - Uitzendingen in Nederland
    - Omroepaangelegenheden
      - Algemeen beleid
        - Overkoepelende commissies
          - Toekenning en verdeling van zendtijd
            - Besluit van de minister van Waterstaat inzake de verdeling van de zendtijd met de AVRO, KRO, NCRV, VARA en VPRO, met voorstukken., november 1929 - april 1930; 179-180; 2 omslagen
              - november 1929 - april 1930, 179
              - april 1930 - juni 1930, 180
            - Briefwisseling met de AVRO inzake de zendtijdverdeling, met bijlagen., januari 1930; 181; 1 omslag
            - Stukken betreffende reacties van omroepverenigingen en luisteraars op het Zendtijdenbesluit., mei 1930 - september 1932; 182-187; 6 omslagen
              - mei en juni 1930 (positieve reacties)., 182
              - mei 1930 - september 1932 (negatieve reacties en briefwisseling)., 183
              - mei 1930 (ingekomen briefkaarten, negatieve reacties)., 184
              - juli 1930 (ingekomen telegrammen, negatieve reacties)., 185
              - juli 1930 (ingekomen telegrammen, negatieve reacties)., 186
              - juli 1930 (ingekomen telegrammen, negatieve reacties)., 187
            - Briefwisseling betreffende het toekennen van zendtijd aan de Radio Volksuniversiteit, uitgaande van de Bond van Ned. Volksuniversiteiten, met bijlagen., juni 1930 - januari 1940; 188; 1 omslag
            - Briefwisseling betreffende tijdelijke wijzigingen van de in punt 10 van het Zendtijdenbesluit bedoelde verdeling van de zendtijd, waaraan de minister zijn goedkeuring dient te geven, de z.g. zendtijdruiling., juni 1930-april 1940; 189-192; 4 omslagen
              - juni 1930 - december 1933, 189
              - januari 1934 - december 1935, 190
              - januari 1936 - mei 1937, 191
              - januari 1938 - april 1940, 192
            - Stukken betreffende de regeling van de verdeling van zendtijd, beschikbaar voor de bijzondere omroepverenigingen, op grond van punt 7 van het Zendtijdenbesluit., juli 1930 - december 1938; 193-195; 3 omslagen
              - juli 1930 - december 1931, 193
              - januari 1932 - december 1932, 194
              - januari 1933 - december 1938, 195
            - Briefwisseling betreffende het toekennen van zendtijd aan het Onderwijsfonds voor de Scheepvaart., september 1930 - juni 1938; 196; 1 omslag
            - Briefwisseling betreffende wijzigingen in de dagen, waarop het Algemeen Programma wordt uitgezonden op grond van punt 3 van het Zendtijdenbesluit, met bijlagen., november 1930 - februari 1940; 197; 1 omslag
            - Briefwisseling inzake het verzoek van de VARA het Zendtijdenbesluit te wijzigen., april-juni 1931; 198; 1 omslag
            - Handelingen der Staten-Generaal, Tweede Kamer, parlementair jaar 1931-1932, vel 1511-1533, houdende een verslag van de interpellatie van de heer Boon op 18 februari 1932 over de totstandkoming van het Zendtijdenbesluit., 199; 1 omslag
            - Briefwisseling betreffende ruiling van zendtijd tussen de VPR0 en de AVRO in verband met de Kurhausconcerten, met bijlagen., juni 1932 - februari 1936; 200-201; 2 omslagen
              - juni 1932 - oktober 1933, 200
              - mei 1934 - februari 1936, 201
            - Stukken betreffende de verdeling van de op 27 januari 1934 vrijgekomen zendtijd en de verplichting van de omroepverenigingen voortaan de zendtijd, die vrijkomt door uitsluiting van een der omroepverenigingen te bezetten., januari - september 1941; 202; 1 omslag
            - Beschikkingen van de ministers van Binnenlandse Zaken houdende aanvullingen en wijzigingen van het Zendtijdenbesluit met briefwisseling en bijlagen., februari 1935 - oktober 1936; 203; 1 omslag
            - Briefwisseling (Gereformeerde kerken in Hersteld Verband) betreffende verzoeken van de N.H.R.O. van het College van deputaten voor radio-uitzendingen (Gereformeerde kerken in Nederland) en van de Stichting Radio Comité "Amsterdam-Zuid" om zendtijd en de daarop gevolgde regeling van de uitzendingen, met bijlagen., januari 1937 - mei 1940; 204-207; 4 omslagen
              - januari 1937 - maart 1939, 204
              - april - juni 1939, 205
              - juli - december 1939, 206
              - januari - mei 1940, 207
          - Toewijzing van golflengten
            - Verslag van een vergadering, gehouden op 20 december 1926 inzake de golflengteverdeling in verband met de besluiten van de U.I.R., met aanbiedingsnota., 208; 2 stukken
            - Protocol gesloten te Lausanne op 11 mei 1927 onder auspiciën van de U.I.R. tussen het Comité van omroepverenigingen en La Compagnie Radiojournal de Tcheco-slovaquie, inzake het gebruik van de 1875, 225, 4 en 232,6 m.golven. Met een aanbiedingsbrief., mei-juni 1927; 209; 2 stukken
            - Stukken betreffende de verdeling van de golflengten tussen de omroepverenigingen en andere belanghebbenden en het gebruik van de zendstations te Hilversum, Huizen en Scheveningenhaven., november 1928 - december 1938; 210-211; 2 omslagen
              - november 1928 - december 1929, 210
              - januari 1930 - december 1938, 211
            - Stukken betreffende de Europese Radio-conferentie te Praag, gehouden van 3-4 april 1929, inzake de verdeliog van de golflengten., januari-mei 1929; 212; 1 omslag
            - Ingekomen maandrapporten en lijsten van metingen van golflengten, opgemaakt door het Bureau Radiocontrole en golflengten over de maanden oktober 1929 - juni 1931, met aanbiedingsnota's., december 1929 - juli 1931; 213; 1 omslag
            - Briefwisseling betreffende het verzoek van Luxemburg aan Nederland om het Luxemburgse standpunt op de op 15 mei 1933 te Luzern te houden Europese golflengte conferentie te steunen., 214; 1 omslag
            - Stukken betreffende de conferentie te Luzern, gehouden 15 mei - 14 juni 1933, inzake de Europese golflengteverdeling., augustus 1933; 215; 2 stukken
            - Verslag van de Conferentie te 's-Gravenhage, gehouden van 20-24 april 1937 betreffende de verdeling van de golflengten in de lange-golfomroepband, ongedateerd, met deel 1 en deel 2 van de "Documenten" van deze conferentie., maart-april 1937; 216; 3 delen
          - Samenstelling van programma's
            - Stukken betreffende de regeling van de uitwisseling van radioprogramma's, mede op grond van artikel 3 punt 2 van het radioreglement 1930., april 1926 - mei 1937; 217-219; 3 omslagen
              - april 1926 - oktober 1928, 217
              - februari 1929 - mei 1932, 218
              - december 1933 - mei 1937, 219
            - Briefwisseling betreffende een eventueel referendum te houden onder de luisteraars over hun wensen omtrent de aard van het uitgezondene en over de organisaties, die de uitzendingen verzorgen., augustus en september 1929; 220; 1 omslag
            - Briefwisseling betreffende de instelling, de samenstelling en de instructie voor de Algemeen Programma Commissie., mei 1930 - januari 1935; 221; 1 omslag
            - Briefwisseling betreffende de bekendmaking van het programma der uitzendingen op de Duitse kortegolf., juni - augustus 1932; 221A; 1 omslag
            - Briefwisseling betreffende de noodzaak om uitzendingen te vermijden, die in het buitenland (vooral Duitsland) aanleiding zouden kunnen geven tot ontstemming (art. 2 Radioreglement 1930)., februari 1933 - juni 1939; 222; 1 omslag
            - Briefwisseling betreffende een uitzending, verzorgd door het Nationale Crisis Comité, met bijlagen., september en oktober 1934; 223; 1 omslag
            - Briefwisseling betreffende de verspreiding van een communiqué inzake de samenwerking der omroepverenigingen met betrekking tot zekere programma's in verband met de tijdsomstandigheden., november 1939 - februari 1940; 224; 1 omslag
          - Toestaan van reclame
            - Brief aan jhr.mr. Ruys de Beerenbrouck, voorzitter van de Commissie tot regeling van de radio-omroep in Nederland, inzake de uitzending van reclameberichten, minuut., 17 november 1925; 225; 1 stuk
            - Verzoekschriften van particulieren en instanties om reclame te mogen maken voor de microfoon, met briefwisseling., augustus 1926 - augustus 1939; 226-228; 3 omslagen
              - augustus 1926 - juli 1932, 226
              - juni 1933 - december 1934, 227
              - juni 1935 - augustus 1939, 228
            - Briefwisseling inzake het maken van reclame, welke betrekking heeft op de omroeporganisaties., april 1927 - november 1939; 229-232; 4 omslagen
              - april 1927 - oktober 1931, 229
              - augustus 1932 - december 1933, 230
              - januari 1934 - december 1934, 231
              - januari 1935 - november 1939, 232
            - Stukken betreffende het naleven van de voorschriften inzake de reclame in de radio-omroep., november 1927 - juni 1940; 233-237; 5 omslagen
              - november 1927 - december 1930, 233
              - januari 1931 - december 1932, 234
              - januari 1933 - december 1934, 235
              - januari 1935 - oktober 1936, 236
              - juni 1937 - juni 1940, 237
            - Briefwisseling betreffende het toelaten van propaganda voor het gebruik van gelukstelegrammen., maart - april 1933; 238; 1 omslag
            - Briefwisseling betreffende reclame-uitzendingen van de PHOHI., juli 1933 - april 1937; 239-240; 2 omslagen
              - juli 1933 - december 1934, 239
              - januari 1935 - april 1937, 240
            - Briefwisseling inzake het maken van reclame voor het Nederlandse produkt, met bijlagen., december 1934 - juni 1935; 241; 1 omslag
            - Briefwisseling betreffende uitzendingen ten behoeve van de Internationale bloemen en fruittentoonstellingen resp, te Heemstede en Naaldwijk., februari - augustus 1935; 242; 1 omslag
            - Briefwisseling betreffende niet-toelaatbare middelen bij het werven van leden voor de omroeporganisaties., oktober - december 1940; 243; 1 omslag
          - Overheidscontrole op uitzendingen
            - Briefwisseling betreffende de instelling, de samenstelling en de instructie van de Radio Omroep Controle Commissie., april 1927 - januari 1940; 244-245; 2 omslagen
              - april 1927 - mei 1927, 244
              - januari 1931 - januari 1940, 245
                zie ook inv.nrs. 30-35, 271
            - Stukken betreffende de controle op uitzendingen van onderstaande omroepverenigingen., september 1927 - mei 1940; 246-260; 15 omslagen
              - ANRO / AVRO, 8 juni 1927 - mei 1939, 246
              - HIRO, december 1934 - april 1937, 247
              - KRO, september 1927 - augustus 1938, 248
              - NCRV, november 1927 - april 1940, 249-250
                - november 1927 - december 1937, 249
                - januari 1938 - april 1940, 250
              - Philips Omroep Holland Indië en Ned. Seintoestellen fabriek (de P.C.J. zender), juli 1936 - februari 1940, 251
              - Radio Volks Universiteit, juli 1933 januari 1938 255-258 VARA, december 1927 - november 1936, 252
              - Algemeen, december 1927 - februari 1935, 253
              - Redevoeringen en voordrachten oktober 1927 - november 1936., 254
              - Hoorspelen, mei 1931 - augustus 1935, 255
              - Mateotti-herdenking, juni 1931 maart 1932, 256
              - Aankondigingen, juli - september 1933, 257
              - De Internationale en andere liederen, september 1933 - mei 1934, 258
              - Vrijdenkers Radio Omroep, september 1929 - november 1935, 259
              - VPRO, november 1927 - mei 1940, 260
            - Nota aan de directeur-generaal van de P.T.T. om het aantal radioluisteraars te tellen, met afdoening., februari 1929 - maart 1930; 261; 1 stuk
            - Stukken betreffende de vaststelling van het Radio-reglement., 1930; 262; 1 omslag
            - Stukken betreffende het K.B. van 3 juli 1930, no. 18 houdende wijziging van het Radio-reglement 1930 en vaststelling van regelen ten aanzien van controle op de uitzendingen van de Radio-omroep., januari - juli 1930; 263; 1 omslag
            - Radiocontrolereglement, K.B. 3 juli 1930 Stbl. 272, artikelsgewijs bijeengebracht, met aanvullingen tot en met april 1933., 264; 1 omslag
            - Stukken betreffende het aanwijzen van personen, bevoegd tot controle van radio-ontvanginrichtingen en het opsporen van overtredingen van de Telegraaf- en Telefoonwet 1904,., juli 1930 - juli 1934; 265; 1 omslag
            - Stukken betreffende benoeming en de instructie van de Radio-omroep controleurs en hun ontslag., juli - oktober 1930 en maart 1941; 266; 1 omslag
            - Radiocontrolereglement 1930 in Franse vertaling, 267; 1 stuk
            - Radioreglement 1930 in de Franse taal., mei 1930; 268; 1 stuk
            - Briefwisseling betreffende de regeling van het afbreken van uitzendingen op last van de Radio Omroep Controle Commissie en van de Indië Programma Commissie., augustus 1930 - april 1937; 269; 1 omslag
            - Briefwisseling betreffende een interpellate van ir. J.W. Albarda, lid van de Tweede Kamer, met betrekking tot de controle op radio-uitzendingen, met bijlagen., september 1930 - april 1931; 270; 1 omslag
            - Stukken betreffende het K.B. van 27 februari 1933 no 21 houdende wijziging van art. 1 en 2 van het Radio controle reglement 1930 inzake de uitbreiding van het aantal leden van de Radio Omroep Controle Commissie en inzake Radio Omroep controleurs., oktober 1930 - maart 1933; 271; 1 omslag
            - Stukken betreffende het K.B. van 22 april 1933, no. 223, houdende wijziging en aanvulling van art. 2 van het Radio-reglement 1930 en wijziging van art. 5 van het Radio controle reglement 1930 en andere stukken inzake de politiek in de ether., november 1930 - april 1937; 272; 1 omslag
            - Stukken betreffende het niet toelaten van cursussen op het Algemeen Programma., januari en februari 1931; 273; 1 omslag
            - Briefwisseling betreffende de kritiek van een VARA-medewerker op de Radio Omroep Controle Commissie, uitgesproken in de zendtijd van de Socialistische Radio Omroep Vereniging (SAROV) in België via een Belgische zender, met bijlage., juli en augustus 1931; 274; 1 omslag
            - Beroepschrift van de NCRV tegen het verbod van een uitzending op 31 oktober 1931 op het Alg. Programma en tegen het afbreken van deze uitzending, met briefwisseling en bijlagen., oktober 1931 - november 1932; 275; 1 omslag
            - Briefwisseling naar aanleiding van een verzoek van ds. K.H. Wallien te Weesp om rehabilitatie naar aanleiding van het door de Radio Omroep Controle Commissie afbreken van een door hem gehouden lezing op het Alg. programma, verzorgd door de NCRV., november 1931; 276; 2 stukken
            - Briefwisseling naar aanleiding van opmerkingen van mr. J.E.W. Duys in de Tweede Kamer over de controle op radio-uitzendingen., december 1931; 277; 1 omslag
            - Stukken betreffende wijzigingen en aanvullingen van het Radioreglement., 1930, 1932 - 1940; 278; 1 omslag
            - Beroepschriften van de AVRO tegen het verbieden van het uitzenden van twee hoorspelen op het Alg. programma, met briefwisseling en bijlagen., maart en april 1932; 279; 1 omslag
            - Stukken betreffende het K.B. van 26 januari 1934, no 208, houdende de aanvulling van het Radiocontrolereglement 1930 met de artikelen 13 en 14 inzake de schorsing of vernietiging van beslissingen van de Radio Omroep Controle Commissie., september 1933 - maart 1934; 280; 1 omslag
            - Stukken betreffende de vraag van het kamerlid ir. Albarda over het verbod, opgelegd aan A. Viruly, vlieger bij de K.L.M. en tevens reserve-officier om deel te nemen aan een vraaggesprek op het door de VARA verzorgde alg. programma van 11 december 1933., 281; 1 omslag
            - Briefwisseling betreffende het verbod van uitzending van kennisgeving en/of van opwekkingen tot het bijwonen van samenkomsten op de openbare weg zonder vergunning van het bevoegd gezag., januari - maart 1934; 282; 1 omslag
            - Briefwisseling met de Radio Omroep Controle Commissie betreffende de opmerkingen in het Voorlopig Verslag inzake de controle op de uitzendingen, met bijlagen., 283; 1 omslag
            - Briefwisseling betreffende de controle op de propaganda voor verdovende middelen., december 1934 - maart 1935; 284; 1 omslag
            - Briefwisseling betreffende het niet-toelaten van de uitzending van een toespraak, getiteld "De fascistische gedachtë., mei 1935; 285; 3 stukken
            - Briefwisseling betreffende een clandestiene uitzending vanuit het huis van de radio-controleur G.J. Landweer te Soestdijk., augustus - oktober 1936; 286; 1 omslag
            - Beroepschrift van de AVRO tegen een beslissing van de Alg. Programma Commissie, waarbij een voordracht van dr. M. van Blankenstein werd afgekeurd i.v.m. de politieke aard daarvan, met briefwisseling en bijlagen., juli - december 1938; 287; 1 omslag
            - Briefwisseling betreffende een aanschrijven aan de omroeporganisaties over de geheimhouding van militaire aangelegenheden, met bijlagen., maart en april 1939; 288; 1 omslag
            - Briefwisseling inzake bijzondere maatregelen inzake de radio-omroep, genomen i.v.m. de mobilisatie., april 1939 - april 1940; 289; 1 omslag
            - Stukken betreffende het gebruik van de Nederlandse taal voor de microfoon., mei en juni 1939; 290; 2 stukken
            - Briefwisseling betreffende een door de Radio controle dienst waargenomen uitzending van een clandestiene zender te Rotterdam., juni - juli 1939; 291; 1 omslag
            - Stukken betreffende de regeling van de Radio-omroep controle bij de Staat van oorlog of van beleg., juni - september 1939; 292; 1 omslag
            - Briefwisseling betreffende maatregelen i.v.m. buitengewone omstandigheden op omroepgebied en de rubriek "Vraag en Antwoord" verzorgd door de Radio Omroep Controle Commissie., september - oktober 1939; 293; 1 omslag
            - Besluiten en circulaires houdende maatregelen i.v.m. de afkondiging van de Staat van Beleg., november 1939 - april 1940; 294; 1 omslag
            - Beroepschrift van de AVRO tegen het niet toelaten op het Alg. Programma van het 2e deel van het hoorspel "de Pleegzoon", met briefwisseling., januari en februari 1940; 295; 1 omslag
            - Nota aan de S.G. betreffende aanbieding van een krantenartikel over het peil van de radio-uitzendingen., februari 1920; 296; 2 stukken
            - Beroepschrift van de NCRV tegen het verbod van uitzending van een causerie door mr.dr. L.W.G. Scholten "De vaart der volken" op het Alg. Programma, met minuut van uitgaande brief., april 1940; 297; 2 stukken
            - Lijst van radiosprekers, met de onderwerpen, waarover zij gesproken hebben. Afschrift., 1940-1941; 298; 1 stuk
          - Klachten van particulieren
            - Briefwisseling inzake klachten over uitzendingen van politieke aard door de VARA, met bijlagen., juni 1927 - juni 1938; 299-300; 2 omslagen
              - juni 1927 - december 1933, 299
              - april 1934 - juni 1938, 300
            - Briefwisseling houdende een klacht van de Belgische Legatie in Nederland inzake een door prof. Burger gehouden radio-redevoering op een "Dietse avond"., maart-mei 1928; 301; 1 omslag
            - Briefwisseling betreffende klachten inzake uitzendingen van militaire aard., november 1929 - juni 1940; 302; 1 omslag
            - Briefwisseling inzake klachten naar aanleiding van de uitzendingen door de VARA "Praatjes van Teun de Klepperman", met bijlagen., december 1929 - december 1931; 303; 1 omslag
            - Briefwisseling betreffende klachten van luisteraars over de inhoud van bepaalde uitzendingen van de KRO., maart - april 1930; 304; 1 omslag
            - Briefwisseling betreffende klachten over uitzendingen van de KRO, naar aanleiding waarvan andersdenkenden zich beledigd achten., april 1930 - maart 1938; 305; 1 omslag
            - Briefwisseling betreffende klachten over uitzendingen van het door de omroepverenigingen verzorgde Alg. Programma., juli 1930 - april 1940; 306; 1 omslag
            - Briefwisseling betreffende klachten van de firma Rath & Doodeheefver te Amsterdam alsmede van het Verbond van Nederlandse werkgevers naar aanleiding van de uitzending "Actueel Allerlei uit de Arbeidersbeweging" verzorgd door de N.V.V. met bijlagen., maart - juni 1931; 307; 1 omslag
            - Briefwisseling inzake klachten over uitzendingen uitgaande van het "Landelijk Comité Belangen Luisteraars"., september 1931 - oktober 1933; 308; 1 omslag
            - Briefwisseling betreffende klachten over de aard van de uitzendingen op Christelijke feestdagen., december 1931 en april-juli 1934; 309; 1 omslag
            - Briefwisseling betreffende klachten over reclame in de redevoeringen van het z.g. "Coöperatieve kwartiertje", uitgezonden door de VARA., februari 1932 - augustus 1936; 310; 1 omslag
            - Briefwisseling betreffende een klacht inzake het verspreiden van sensatieberichten door middel van de radio., februari - april 1932; 311; 1 omslag
            - Briefwisseling betreffende klachten wegens de uitzendingen "de Wederwaardigheden van Wakker en Tropenduit", verzorgd door de "Algemene Bond van Handels- en Kantoorbedienden" met bijlagen., juni - november 1932; 312; 1 omslag
            - Briefwisseling betreffende klachten inzake het organiseren van culturele avonden door de omroepverenigingen elders dan in de studio's, alsmede het maken van reclame daarvoor door middel van de radio., oktober 1932 - december 1938; 313-314; 2 omslagen
              - oktober 1932 - april 1938, 313
              - juni - december 1938, 314
            - Briefwisseling houdende klachten inzake het door de AVRO verzorgde hoorspel over Maarten Luther en de VRO-uitzending over het boek Job., november en december 1933; 315; 1 omslag
            - Briefwisseling betreffende een klacht van de Turkse Zaakgelastigde in Nederland naar aanleiding van een NCRV uitzending over "Armeense Christenen"., maart en april 1934; 316; 1 omslag
            - Briefwisseling betreffende klachten over uitzendingen verzorgd door de VPRO., november 1934 - september 1935; 317; 1 omslag
            - Briefwisseling betreffende een klacht naar aanleiding van het hoorspel "Het kind van de buurvrouw"., december 1935 - januari 1936; 318; 1 omslag
            - Briefwisseling betreffende klachten over uitzendingen verzorgd door de PHOHI, met bijlagen., september 1937 - maart 1938; 319; 1 omslag
            - Briefwisseling betreffende klachten over uitzendingen waarin Julia de Gruyter voordraagt uit Vlaamse werken., oktober 1938; 320; 1 omslag
            - Stukken houdende klachten van componisten en toonkunstenaars over het gebrek aan medewerking van de omroeporganisaties aan het bekend maken van Nederlandse muziek., juni 1938 - maart 1939; 321; 1 omslag
            - Briefwisseling betreffende een klacht van de burgemeester van Zandvoort naar aanleiding van de uitzending "de geheime zender"., juli - september 1938; 322; 1 omslag
            - Briefwisseling inzake een klacht over de rede van Prof. Francois: "de betekenis van het international contact", met bijlage., februari 1939; 323; 1 omslag
            - Briefwisseling inzake klachten over de door ds. Ekering verzorgde morgenwijding i.v.m. zijn politieke gezindheid, met bijlage., april - juli 1939; 324; 1 omslag
            - Briefwisseling betreffende een klacht naar aanleiding van de uitzending Filmland, waarin sprake zou zijn van het maken van reclame voor bioscopen., oktober - november 1939; 325; 1 omslag
            - Briefwisseling inzake een klacht over het liedje: "Ik ben neutraal" gezonden door Henriette Davids., oktober - december 1939; 326; 1 omslag